【裁判字號】    95,毒抗,351
【裁判日期】    950530
【裁判案由】    聲請觀察勒戒
【裁判全文】
臺灣高等法院臺中分院刑事裁定         95年度毒抗字第351號
抗  告  人
即  被  告  甲○○
                      號
上列抗告人因施用毒品案件，經檢察官聲請觀察、勒戒，不服臺
灣臺中地方法院中華民國95年4月20 日第一審裁定（95年度毒聲
字第473號，聲請案號：臺灣臺中地方法院檢察署95 年度聲觀字
第331號、95年度毒偵字第881號），提起抗告，本院裁定如下：
    主  文
抗告駁回
    理  由
一、按犯毒品危害防制條例第十條之罪者（施用第一級、第二級
    毒品），應先將被告送勒戒處所觀察勒戒，毒品危害防制條
    例第二十條第一項及觀察勒戒處分執行條例第三條第一項定
    有明文。
二、本件抗告意旨略以：本件被查扣之物品是王淑英與張文成所
    有，並非抗告人所有之物，且抗告人剛抵達該處即為警查獲
    ，原裁定未查，遽將抗告人裁定送觀察、勒戒，尚有未當，
    為此提起抗告，請求撤銷原裁定云云。
三、經查：被告於民國95年1月25日21時45 分往前回溯96小時內
    某時，在不詳地點，分別施用第一級、二級毒品海洛因、甲
    基安非他命各一次，經警於95年1月25日19時30 分許，在台
    中市北區○○○○街50號3樓之8前查獲。訊據抗告人雖否認
    有施用毒品之犯行，然抗告人為警查獲後，經採尿送驗呈嗎
    啡及甲基安非他命陽性反應，此有台中市警察局第六分局委
    託驗尿液代號與真實姓名對照表、詮昕科技股份有限公司濫
    用藥物尿液檢驗報告各一份在卷可稽。按毒品施用後於尿液
    中可檢出之時間，受施用劑量及頻率、飲水量之多寡、個人
    體質及代謝情況等因素影響，因個案而異，一般可檢出之時
    間為海洛因服用後2-4 天、嗎啡2-4天、安非他命1-4天、甲
    基安非他命1-5 天，此有行政院衛生署管制藥品管理局92年
    12月2日管檢字第092000990號函可參。足見被告確有前開施
    用第一、二級毒品海洛因、甲基安非他命之犯行。原審因而
    認檢察官之聲請為正當，依毒品危害防制條例第二十條第一
    項、觀察勒戒處分執行條例第三條第一項規定，裁定將被告
    送勒戒處所觀察勒戒，於法並無不合。而警方在台中市北區
    ○○○○街50號3樓之8屋內扣得之海洛因4包、安非他命3包
    、吸食器1 組等物，為在場人張文成所有，業據張文成於警
    詢時陳明在卷，原裁定將上開海洛因4包、安非他命3包、吸
    食器1 組等引為認定抗告人有施用毒品之證據資料，雖有未
    洽，惟尚不影響前述抗告人確有施用第一、二級毒品海洛因
    、甲基安非他命之認定。抗告人之抗告為無理由，應予駁回
    。
四、據上論斷，應依刑事訴訟法第四百十二條，裁定如主文。
中    華    民    國    95    年    5     月    30    日
               刑事第四庭  審判長法  官  洪  耀  宗
                                 法  官  劉  登  俊
                                 法  官  江  德  千
上列正本證明與原本無異。
不得再抗告。
                                 書記官  吳  麗  琴
中    華    民    國    95    年    6     月    1     日
                                                      Ｆ


司法院資訊處製作；財團法人民間司法改革基金會備份。
